【裁判字號】    98,上易,843
【裁判日期】    980601
【裁判案由】    詐欺
【裁判全文】
臺灣高等法院刑事判決                 98年度上易字第843號
上  訴  人  臺灣士林地方法院檢察署檢察官
被      告  甲○○
上列上訴人因被告詐欺案件，不服臺灣士林地方法院97年度易字
第822號，中華民國98年2月27日第一審判決（起訴案號：臺灣士
林地方法院檢察署97年度偵字第3566號，97年偵緝字第260、261
、262、263、264號）及移送併案審理（台灣台南地方法院檢察
署97年度偵緝字第380號、台灣桃園地方法院檢察署97年度偵字
第23970號），提起上訴，本院判決如下：
    主  文
上訴駁回。
    事實及理由
一、本案經本院審理結果，認第一審以被告甲○○犯刑法第30條
    第1項前段、第339條第1項、第339條第3項、第1項之幫助詐
    欺取財既遂罪及幫助詐欺取財未遂罪，依刑法第55條想像競
    合犯、第47條累犯之規定，判處有期徒刑5月，並諭知如易
    科罰金，以新台幣1,000元折算一日，認事用法及量刑均無
    不當，應予維持，並引用第一審判決書記載之事實、證據及
    理由（如附件）。
二、公訴人上訴意旨略以：被告輕易提供帳戶供他人掩飾犯罪所
    得使用，非但增加被害人尋求救濟之困難，造成社會人心不
    安，亦助長詐騙犯罪者之氣焰，使詐欺犯罪者得以順利取得
    詐欺所得之財物，危害財產交易安全擾亂金融秩序。被告對
    於其提供帳戶予他人（詐騙集團）使用之行為，自警詢、偵
    查及審理時，均迭次否認，綜合其全部行為程度，犯罪態度
    難謂良好，且其係依累犯加重後，僅量處有期徒刑5月，顯
    屬過輕云云。
三、對上訴意旨補充判決理由如下：
    按刑之量定，法律賦予審判法院裁量之權。量刑之輕重，屬
    於為裁判之法院得依職權自由裁量之事項，苟其量刑已以行
    為人之責任為基礎，並斟酌刑法第57條各款所列情狀，在法
    定刑度內，酌量科刑，如無偏執一端，致明顯失出失入情形
    ，上級審法院即不得單就量刑部分遽指為不當或違法。原判
    決關於被告之科刑部分，業於理由內說明審酌被告所為助長
    詐欺集團之猖獗,影響社會、金融秩序正常交易安全，增加
    被害人尋求救濟之困難，並使犯罪之追查趨於複雜，及其犯
    罪之動機、目的、手段、所生損害暨犯罪後尚能坦認部分犯
    罪行為之態度、素行、兼衡被告罹患乾燥症之重大傷病，有
    全民健康保險證明卡影本1份在卷可佐，其謀生較常人不易
    等情，顯已依其行為責任為基礎，斟酌刑法第57條各款所列
    情狀而為刑之量定。經核並無量刑輕重相差懸殊等裁量權濫
    用之情形。至檢察官所提其他法院判決，固得為法院判決量
    刑參考，但並不拘束法院。是檢察官上訴意旨，指摘原審量
    刑過輕，為無理由，應予駁回。
據上論結，應依刑事訴訟法第373條、第368條，判決如主文。
本案經檢察官林秀濤到庭執行職務。
中    華    民    國    98    年    6     月    1     日
                  刑事第六庭審判長法  官  林堭儀
                                  法  官  張明松
                                  法  官  吳淑惠
以上正本證明與原本無異。
不得上訴。
                                  書記官  陳雅加
中    華    民    國    98    年    6     月    3     日
附錄：本案論罪科刑法條全文
中華民國刑法第339條
（普通詐欺罪）
意圖為自己或第三人不法之所有，以詐術使人將本人或第三人之
物交付者，處5年以下有期徒刑、拘役或科或併科1千元以下罰金
。
以前項方法得財產上不法之利益或使第三人得之者，亦同。
前二項之未遂犯罰之。


司法院資訊處製作；財團法人民間司法改革基金會備份。
